臺灣宜蘭地方法院刑事判決　　　　　　　100年度易字第716號
公　訴　人　台灣宜蘭地方法院檢察署檢察官
被　　　告　黃永明
上列被告因傷害案件，經檢察官提起公訴（100年度偵字第3240
號），嗣被告就被訴事實為有罪之陳述，經本院告知簡式審判程
序意旨，並聽取公訴人及被告之意見後，裁定改依簡式審判程序
審理，並判決如下：
    主  文
黃永明犯傷害罪，處有期徒刑月，如易科罰金，以新台幣壹仟
元折算壹日。扣案之水果刀壹支沒收。
    事  實
一、黃永明前與賴國晴因細故爭執，竟基於傷害之犯意，於民國
    100年7月29日中午12時許，持其所有之水果刀一支，前往賴
    國晴位於宜蘭縣蘇澳鎮○○路○段376號住處，刺向賴國晴，
    經賴國晴以左手阻擋後，黃永明復又劃向賴國晴頭部，賴國
    晴因此受有左食指切割傷併神經斷裂、頭部外傷併頭皮撕裂
    傷之傷害。嗣經賴國晴報警，為警循線查獲，並扣得前揭水
    果刀1支及黃永明當日所穿沾有血跡之上衣1件。
二、案經賴國晴訴由宜蘭縣政府警察局蘇澳分局報請台灣宜蘭地
    方法院檢察署檢察官偵查後起訴，經本院裁定以簡式審判程
    序審理。
    理  由
一、本案被告黃永明所犯之罪，並非法定刑為死刑、無期徒刑或
    最輕本刑3年以上有期徒刑之罪，亦非高等法院管轄第一審
    之案件，而被告就被訴事實已為有罪之陳述，經本院告知簡
    式審判程序之旨，並聽取被告與公訴人之意見後，裁定進行
    簡式審判程序，合先敘明。
二、上開犯罪事實，業據被告於警詢、偵查及本院審理時坦承不
    諱，核與告訴人賴國晴於警詢、偵查中之證述、證人即被告
    之妻黃李美惠於警詢之證述相符，並有財團法人羅許基金會
    羅東博愛醫院診斷證明書、照片4幀、扣案水果刀1支、血衣
    1 件可資佐憑，足認被告之自白確與事實相符，堪以採信。
    本件罪證明確，被告犯行足堪認定，應予依法論科。
三、核被告所為，係犯刑法第277條第1項傷害罪。爰審酌被告僅
    因細故，即持水果刀傷害告訴人，顯缺乏尊重他人及法治之
    觀念，對告訴人造成傷害，並考量其素行、智識程度、犯後
    坦承犯行等一切情狀，量處如主文所示之刑，並諭知易科罰
    金之折算標準，以資懲儆。扣案之水果刀1支，為被告所有
    ，供犯罪所用之物，業據被告於本院供述屬實，爰依刑法第
    38 條第1項第2款宣告沒收。至扣案之血衣1件，雖為被告所
    有，惟非供犯罪所用之物，自無從為沒收之諭知，併此敘明
    。
據上論斷，應依刑事訴訟法第273條之1第1項、第299條第1項前
段，刑法第277條第1項、第41條第1項前段、第38條第1項第2款
，刑法施行法第1條之1第1項、第2項前段，判決如主文。
本案經檢察官陳錦雯到庭執行職務。
中    華    民    國   100    年    11    月    29    日
                  刑事第二庭  法  官  王耀興
以上正本證明與原本無異。
如不服本判決應於收受送達後十日內向本院提出上訴書狀，並應
敘述具體理由；其未敘述上述理由者，應於上訴期間屆滿後二十
日內向本院補提理由書(均須按他造當事人之人數附繕本)「切勿
逕送上級法院」。
                               書記官  林家妮
中    華    民    國   100    年    11    月    30    日
附錄本案論罪科刑法條：
刑法第277 條
傷害人之身體或健康者，處三年以下有期徒刑、拘役或一千元以
下罰金。
犯前項之罪因而致人於死者，處無期徒刑或七年以上有期徒刑；
致重傷者，處三年以上十年以下有期徒刑。